---
title: "Analyse av utlysninger 1.1.2023-14.3.2023"
output: 
  github_document:
    html_preview: false
    toc: true
    toc_depth: 2
---

```{r}
#biblioteker
suppressPackageStartupMessages(library(tidyverse))
library(httr2)
library(jsonlite)
suppressPackageStartupMessages(library(janitor)) #for den hendige get_dupes()-funksjonen
library(robotstxt) #for å spørre om jeg får lov til å skrape
library(writexl)

#settings
options(scipen = 999)
```


Sette sammen et datasett

For tidsperioden 1.1.2023-14.3.2023
- alle utlysninger av konkurranser på utvalgte CPV-koder 
- alle utlysninger fra utvalgte kunder 
- utlyninbger fra utvalgte kunder på utvalgte CPV-koder

# Alle utlysninger på utvalgt CPV

```{r}
req_kompleks = request(base_url = "https://dof-search-notices-prod-app.azurewebsites.net/search") |>
  req_body_json(data = list(
    searchString = unbox(""),
    numHitsPerPage = unbox(500),
    sortBy = unbox("RELEVANCE"),
    page = unbox(1),
    facets = list(
      type = list(
        checkedItems = ("COMPETITION")
      ),
      issueDate = list(
        from = unbox("2023-01-01"),
        to = unbox("2024-03-14")
      ),
      cpvCode = list(
        checkedItems = ("73000000")
      )
    )
  ),
  auto_unbox = FALSE
  )

#testkjører
req_kompleks %>% req_dry_run()

#utfører spørringa
response = req_perform(req_kompleks)

#ser på responsen

#status
resp_status(response)
#innhold
resp_content_type(response)

#henter ut json-objektet som ble returnert
json = resp_body_json(response, flatten = FALSE, simplifyVector = TRUE)

#data
df_fou = tidyr::unnest(json$hits, cols = c(buyer, locationId, estimatedValue), names_sep = c("_"),
                     keep_empty = TRUE)
glimpse(df_fou)

#sjekker for duplikater
test = get_dupes(df_fou, id)
```

# Alle utlysninger av utvalgte kunder

Utvalgte kunder:
•	AID: Arbeids- og inkluderingsdepartementet
•	IMDi: Integrerings- og mangfoldsdirektoratet
•	Bufdir: Barne-, ungdoms- og familiedirektoratet
•	KDD: Kommunal- og distriktsdepartementet
•	KS: Kommunesektorens organisasjon
•	UiB: Universitetet i Bergen
•	HK-dir: Direktoratet for høyere utdanning og kompetanse
•	UDI: Utlendingsdirektoratet
•	Kulturråd: Norsk kulturråd
•	KUD: Kultur- og likestillingsdepartementet
•	JD: Justis- og beredskapsdepartementet
•	UDIR: Utdanningsdirektoratet
•	KD: Kulturdepartementet

Ved hjelp av søkeforslagene til doffin.no fanger jeg opp ulike varianter og skrivemåter for disse kundene:

```{r}
kunder = c("Integrerings- og mangfoldsdirektoratet (IMDi)", "Integrerings- og mangfoldsdirektoratet", "Integrerings- og Mangfoldsdirektoratet", "Arbeids- og inkluderingsdepartementet", "Bufdir : Barne-, Ungdoms- og Familiedirektoratet", "Bufdir: Barne-, Ungdoms- og Familiedirektoratet", "Bufdir", "Barne-, ungdoms- og familiedirektoratet", "Barne-, ungdoms- og  familiedirektoratet", "Kommunal- og distriktsdepartementet", "KS  (Kommunesektorens organisasjon)", "KS  Kommunesektorens organisasjon", "UNIVERSITETET I BERGEN", "Universitetet i Bergen", "Universitetet I Bergen", "Direktoratet for høyere utdanning og kompetanse (HK-dir)", "DIREKTORATET FOR HØYERE UTDANNING OG KOMPETANSE", "Direktoratet for høyere utdanning og kompetanse", "Utlendingsdirektoratet - UDI", "Utlendingsdirektoratet", "Utlendingsdirektoratet (UDI)", "Norsk Kulturråd", "Kulturrådet", "Norsk kulturråd", "Kultur- og likestillingsdepartementet", "Justis- og beredskapsdepartementet", " JUSTIS- OG BEREDSKAPSDEPARTEMENTET", "Utdanningsdirektoratet", "Kulturdepartementet")
```

```{r}
req_kompleks = request(base_url = "https://dof-search-notices-prod-app.azurewebsites.net/search") |>
  req_body_json(data = list(
    #searchString = unbox(""),
    numHitsPerPage = unbox(400),
    sortBy = unbox("RELEVANCE"),
    page = unbox(1),
    facets = list(
      type = list(
        checkedItems = ("COMPETITION")
      ),
      buyer = list(
        checkedItems = kunder
      ),
      issueDate = list(
        from = unbox("2023-01-01"),
        to = unbox("2024-03-14")
      )
    )
  ),
  auto_unbox = FALSE
  )

#testkjører
req_kompleks %>% req_dry_run()

#utfører spørringa
response = req_perform(req_kompleks)

#ser på responsen
#status
resp_status(response)
#innhold
resp_content_type(response)

#henter ut json-objektet som ble returnert
json = resp_body_json(response, flatten = FALSE, simplifyVector = TRUE)

#df
#df_kunder = tidyr::unnest(json$hits, cols = c(buyer, locationId, estimatedValue), names_sep = c("_"),
#                     keep_empty = TRUE)
```


Eksporterer data


```{r}
write_xlsx(list(fou = df_fou, kunder = df_kunder), "data/kunngjorte_konkurranser_010123-140324.xlsx")
```


# Alle CPV-utlysninger for spesifikke kunder

```{r}
kunder = c("Integrerings- og mangfoldsdirektoratet (IMDi)", "Integrerings- og mangfoldsdirektoratet", "Integrerings- og Mangfoldsdirektoratet", "Arbeids- og inkluderingsdepartementet", "Bufdir : Barne-, Ungdoms- og Familiedirektoratet", "Bufdir: Barne-, Ungdoms- og Familiedirektoratet", "Bufdir", "Barne-, ungdoms- og familiedirektoratet", "Barne-, ungdoms- og  familiedirektoratet", "Kommunal- og distriktsdepartementet", "KS  (Kommunesektorens organisasjon)", "KS  Kommunesektorens organisasjon", "UNIVERSITETET I BERGEN", "Universitetet i Bergen", "Universitetet I Bergen", "Direktoratet for høyere utdanning og kompetanse (HK-dir)", "DIREKTORATET FOR HØYERE UTDANNING OG KOMPETANSE", "Direktoratet for høyere utdanning og kompetanse", "Utlendingsdirektoratet - UDI", "Utlendingsdirektoratet", "Utlendingsdirektoratet (UDI)", "Norsk Kulturråd", "Kulturrådet", "Norsk kulturråd", "Kultur- og likestillingsdepartementet", "Justis- og beredskapsdepartementet", " JUSTIS- OG BEREDSKAPSDEPARTEMENTET", "Utdanningsdirektoratet", "Kulturdepartementet")
```

```{r}
req_kompleks = request(base_url = "https://dof-search-notices-prod-app.azurewebsites.net/search") |>
  req_body_json(data = list(
    #searchString = unbox(""),
    numHitsPerPage = unbox(400),
    sortBy = unbox("RELEVANCE"),
    page = unbox(1),
    facets = list(
      type = list(
        checkedItems = ("COMPETITION")
      ),
      buyer = list(
        checkedItems = kunder
      ),
      issueDate = list(
        from = unbox("2023-01-01"),
        to = unbox("2024-03-14")
      ),
      cpvCode = list(
        checkedItems = ("73000000")
      )
    )
  ),
  auto_unbox = FALSE
  )

#testkjører
req_kompleks %>% req_dry_run()

#utfører spørringa
response = req_perform(req_kompleks)

#ser på responsen
#status
resp_status(response)
#innhold
resp_content_type(response)

#henter ut json-objektet som ble returnert
json = resp_body_json(response, flatten = FALSE, simplifyVector = TRUE)

#df
df = tidyr::unnest(json$hits, cols = c(buyer, locationId, estimatedValue), names_sep = c("_"),
                     keep_empty = TRUE)

#eksport
write_xlsx(list(fou_kunder = df), "data/kunngjorte_konkurranser_fou_utvalg_kunder_010123-140324.xlsx")
```