---
title: "POC - Doffin-analyse"
output: 
  github_document:
    html_preview: false
    toc: true
    toc_depth: 2
---


```{r}
#biblioteker
library(tidyverse)
library(knitr)
library(rvest)
library(janitor)
library(lubridate)
library(readxl)
library(i2eR)
library(i2eplot)

#støttefunksjoner
source("scripts/scraper_functions.R")  

#valg
options(scipen = 100)
tema = theme_set(theme_i2e())

#Hvis et kurrant datasett eksisterer, bruk det  istedet for å laste inn alt mulig.
df_fou <- read_delim("data/doffin_foucpv_17032020-17032022.csv", delim = ";", escape_double = FALSE, trim_ws = TRUE)
df_alle <- read_delim("data/doffin_alle_19022022-19032022.csv", delim = ";", escape_double = FALSE, 
                      col_types = cols(kunngjoring_dato = col_date(format = "%Y-%m-%d"),
                                       tilbudsfrist_dato = col_date(format = "%Y-%m-%d"),
                                       cpv = col_character()), 
                      trim_ws = TRUE)

#støttedata

#CPV-koder
#gjør også trestrukturen litt mer eksplisitt for oppsummeringsformål
cpv_koder = read_excel("input/cpv_2008_ver_2013.xlsx", col_types = c("text", "text", "skip")) %>%
  separate(., CODE, into =c("cpv", NA), sep = 8) %>% #tar vekk nr. 9, som er en verifikasjonskode
  separate(., cpv, into = c("cpv_divisjon", NA), sep = 2, remove = FALSE) %>%
  separate(., cpv, into = c("cpv_gruppe", NA), sep = 3, remove = FALSE) %>%
  separate(., cpv, into = c("cpv_klasse", NA), sep = 4, remove = FALSE) %>%
  separate(., cpv, into = c("cpv_kategori", NA), sep = 5, remove = FALSE)

cpv_divisjon = select(cpv_koder, cpv_divisjon, DA) %>%
  distinct(cpv_divisjon, .keep_all = TRUE)


```

# Henter data ved hjelp av skraper-funksjonene og litt looping

```{r, eval = FALSE}
#DEL 1 - CPV 73000000

#Henter først ut data for CPV 73000000 
#for de siste to år (30 dager av gangen)
#kun kunngjøringer av konkurranser
#inkluderer også utgåtte konkurranser

cpv_oppslag = "73000000"

resultater = data.frame()

#beregner hvor mange 30 dagers perioder jeg trenger mellom i dag og en anna dato
lengde = ceiling(as.numeric(difftime(as.Date(Sys.Date()), as.Date("17.03.2020", "%d.%m.%Y"), units = "days")) / 30)

for(i in 0:lengde){
  #lager dato
  tildato = format((Sys.Date() - (30*i)), "%d.%m.%Y")
  fradato = format((Sys.Date() - (30*(i+1))), "%d.%m.%Y")
  
  #lager URL for spørring
  url = doffin_url_builder(
    NoticeType = "2",
    Cpvs = cpv_oppslag,
    PublishedFromDate = fradato, 
    PublishedToDate = tildato,
    IncludeExpired = "true"
  )
  temp_resultater = doffin_fetch_results_long(url)
  resultater = bind_rows(resultater, temp_resultater)
}

```

```{r, eval = FALSE}
#fjerner litt overflødig tekst

resultater = mutate(resultater,
              doffin_referanse = str_remove(doffin_referanse, fixed("Doffin referanse: ")),
              publisert_av = str_remove(publisert_av, fixed("\r Publisert av:\r ")),
              publisert_av = str_remove_all(publisert_av, fixed("\r")),
              kunngjoring_type = str_remove(kunngjoring_type, fixed("Kunngjøringstype: ")),
              kunngjoring_dato = str_remove(kunngjoring_dato, fixed("Kunngjøringsdato: "))
              )
```


```{r, eval = FALSE}
##slår opp ytterligere informasjon om de jeg har

#NB! før neste kjøring, fiks NA i xpath for sum/verdi
##denne xpathen ser ut til å feile og finne teksten "Denne anskaffelsen er delt opp i delkontrakter:"  i noen tilfeller?
#eksempler som ikke funker
#/Notice/Details/2022-303150 - har ikke info om beløp
#/Notice/Details/2022-359995 - har ikke info om beløp
#/Notice/Details/2020-359116 - har ikke info om beløp
#bør jeg da også legge inn en sjekk av at det jeg finner, faktisk er et beløp?
#evt bare den uparsa tekststrengen? 


#NB! Kan ta veldig lang tid å kjøre, avhengig av antallet treff fra over!
for(i in 1:nrow(resultater)){
  mer_info <- read_html(paste0("https://doffin.no", resultater[i,7]))
  
  temp_cpv = html_element(mer_info, xpath = "//*[@id='notice']/div[3]/div[2]/div[5]/div/span") %>%
    html_text2()
  if(length(temp_cpv) > 0){
    resultater$cpv[i] = temp_cpv
  }
  if(length(temp_cpv) == 0){
    resultater$cpv[i] = NA
  }
  
  temp_beskrivelse = html_element(mer_info, xpath = "//*[@id='notice']/div[3]/div[2]/div[9]/div") %>%
    html_text2()
  if(length(temp_beskrivelse) > 0){
    resultater$beskrivelse[i] = temp_beskrivelse
  }
  if(length(temp_beskrivelse) == 0){
    resultater$beskrivelse[i] = NA
  }
  
  #denne xpathen ser ut til å feile og finne teksten "Denne anskaffelsen er delt opp i delkontrakter:"  i noen tilfeller?
  temp_sum = html_element(mer_info, xpath = "//*[@id='notice']/div[3]/div[2]/div[11]") %>%
    html_text2() %>%
    #punktum som punktum lager problemer, må fjernes (tror disse bare kommer som inkl og ekskl)
    str_remove(., fixed("ekskl.")) %>% 
    str_remove(., fixed("inkl.")) %>%
    parse_number()
  
  
  if(length(temp_sum) > 0){
    resultater$estimert_totalverdi[i] = temp_sum
  }
  if(length(temp_sum) == 0){
    resultater$estimert_totalverdi[i] = NA
  }
  
  Sys.sleep(2)
}
```

```{r, eval = FALSE}
#er det duplikater her, på doffin-nummeret?
test = get_dupes(df, doffin_referanse)
test = get_dupes(df, doffin_referanse, kunngjoring_dato, beskrivelse, fristlengde)
test = get_dupes(df)

#det kan det fort være
#usikker på hva det skyldes - kan det være rettelser?
#de har helt like datoer, beskrivelser,
#eller kan det være datooverlapp fra spørringen?

```

```{r, eval = FALSE}
#litt databearbeidelse

#i fravær av en grunn, slettes dupliakter
df = distinct(df, .keep_all = TRUE)

df = mutate(resultater,
            kunngjoring_dato = as.Date(kunngjoring_dato),
            tilbudsfrist_dato = as.Date(tilbudsfrist_dato),
            kunngjort_uke = week(kunngjoring_dato),
            kunngjort_år = year(kunngjoring_dato),
            fristlengde = as.numeric(difftime(tilbudsfrist_dato, kunngjoring_dato, units = "days")),
            #får en del usannsynlige frister som sannsynligvis er feil her
            fristlengde = ifelse(fristlengde > 200, NA, fristlengde)
              )

```

```{r, eval = FALSE}
#lagrer datasettet
write_excel_csv2(df, "data/funn_stort_datasett.csv")

```

```{r, eval = FALSE}
#DEL 2 - ALLE UTLYSNINGER
#den siste måneden

resultater = data.frame()

#beregner hvor mange 7 dagers perioder jeg trenger mellom i dag og en anna dato
lengde = ceiling(as.numeric(difftime(as.Date(Sys.Date()), as.Date("19.02.2022", "%d.%m.%Y"), units = "days")) / 7)

for(i in 0:lengde){
  #lager dato
  tildato = format((Sys.Date() - (7*i)), "%d.%m.%Y")
  fradato = format((Sys.Date() - (7*(i+1))), "%d.%m.%Y")
  
  #lager URL for spørring
  url = doffin_url_builder(
    NoticeType = "2",
    PublishedFromDate = fradato, 
    PublishedToDate = tildato,
    IncludeExpired = "true"
  )
  temp_resultater = doffin_fetch_results_long(url)
  resultater = bind_rows(resultater, temp_resultater)
}

#fjerner overflødig tekst
resultater = mutate(resultater,
              doffin_referanse = str_remove(doffin_referanse, fixed("Doffin referanse: ")),
              publisert_av = str_remove(publisert_av, fixed("\r Publisert av:\r ")),
              publisert_av = str_remove_all(publisert_av, fixed("\r")),
              kunngjoring_type = str_remove(kunngjoring_type, fixed("Kunngjøringstype: ")),
              kunngjoring_dato = str_remove(kunngjoring_dato, fixed("Kunngjøringsdato: "))
              )

#beriker med beløp og CPV

for(i in 1:nrow(resultater)){
  mer_info <- read_html(paste0("https://doffin.no", resultater[i,7]))
  
  temp_cpv = html_element(mer_info, xpath = "//*[@id='notice']/div[3]/div[2]/div[5]/div/span") %>%
    html_text2()
  if(length(temp_cpv) > 0){
    resultater$cpv[i] = temp_cpv
  }
  if(length(temp_cpv) == 0){
    resultater$cpv[i] = NA
  }

  #denne xpathen ser ut til å feile og finne teksten "Denne anskaffelsen er delt opp i delkontrakter:"  i noen tilfeller? kanskje særlig der beløpet ikke er nevnt? Men gir na da.
  temp_sum = html_element(mer_info, xpath = "//*[@id='notice']/div[3]/div[2]/div[11]") %>%
    html_text2() %>%
    #punktum som punktum lager problemer, må fjernes (tror disse bare kommer som inkl og ekskl)
    str_remove(., fixed("ekskl.")) %>% 
    str_remove(., fixed("inkl.")) %>%
    parse_number()
  
  
  if(length(temp_sum) > 0){
    resultater$estimert_totalverdi[i] = temp_sum
  }
  if(length(temp_sum) == 0){
    resultater$estimert_totalverdi[i] = NA
  }
  message("resultat nr. ", i)
  Sys.sleep(2)
}

test = get_dupes(resultater)

#litt databearbeidelse

#i fravær av en grunn, slettes dupliakter
df = distinct(resultater, .keep_all = TRUE)

df = mutate(df,
            kunngjoring_dato = as.Date(kunngjoring_dato),
            tilbudsfrist_dato = as.Date(tilbudsfrist_dato),
            kunngjort_uke = week(kunngjoring_dato),
            kunngjort_år = year(kunngjoring_dato),
            fristlengde = as.numeric(difftime(tilbudsfrist_dato, kunngjoring_dato, units = "days")),
            #får en del usannsynlige frister som sannsynligvis er feil her
            fristlengde = ifelse(fristlengde > 200, NA, fristlengde),
            kunngjort_ukedag = wday(kunngjoring_dato, label = TRUE)
            )
#lagrer
write_excel_csv2(df, "data/doffin_alle_19022022-19032022.csv")

```


# Grunnleggende om datasettene

Her har vi: 

- 1 165 kunngjorte konkurranser med alle CPV-koder, fra 19. februar 2022 til 19. mars 2022.
- 852 kunngjorte konkurranser med CPV-koden 73000000 - Forskning og utvikling, fra 17. mars 2020 til 17. mars 2022. 

```{r}
glimpse(df_alle)
glimpse(df_fou)
```


# Kontekst for FoU-prosjektene

## Hvor mange konkurranser kunngjøres daglig/ukentlig?


```{r}
#dato
temp = group_by(df_alle, kunngjoring_dato) %>%
  summarise(antall = n())

#ggplot(data = temp) +
#  geom_line(aes(x = kunngjoring_dato, y = antall))

lineplot(data = temp, aes(x = kunngjoring_dato, y = antall)) +
  labs(title = "Antall kunngjøringer pr. dag siste måned", y = "Antall", x = "Dato")

#ukedag
temp = group_by(df_alle, kunngjort_ukedag) %>%
  summarise(antall = n())

#ggplot(data = temp) +
#  geom_col(aes(x = kunngjort_ukedag, y = antall))

barplot(data = temp, aes(x = kunngjort_ukedag, y = antall, label = antall), flip = FALSE, ylim = c(0, 250)) +
  labs(title = "Antall kunngjøringer pr. ukedag")

#uke
temp = group_by(df_alle, kunngjort_uke) %>%
  summarise(antall = n())

ggplot(data = temp) +
  geom_col(aes(x = kunngjort_uke, y = antall))



```


## Hvordan fordeler de seg mellom CPV-kodene? Hvor stor er oppdrag på FoU-CPVen?

CPV-kodefordelinga er veldig høyreskjeiv - de aller-aller fleste kodene er kun benytta 1 gang som hovedkode den siste måneden

```{r}
#teller opp etter cpv-kode
temp = group_by(df_alle, cpv) %>%
  summarise(antall = n()) %>%
  left_join(., select(cpv_koder, cpv, cpv_divisjon, DA), by = c("cpv" = "cpv")) %>%
  arrange(desc(antall))

summary(temp$antall)

tabell = slice_max(temp, order_by = antall, n = 20)
knitr::kable(tabell, caption = "20 mest brukte CPV-koder siste måneden")

#teller opp etter cpv-divisjon
temp = group_by(temp, cpv_divisjon) %>%
  summarise(antall = sum(antall, na.rm = TRUE)) %>%
  left_join(., cpv_divisjon) %>%
  arrange(desc(antall))

tabell = slice_max(temp, order_by = antall, n = 20)
knitr::kable(tabell, caption = "20 mest brukte CPV-divisjoner siste måneden")

ggplot(data = temp) +
  geom_histogram(aes(x = antall), binwidth = 2)

```

CPV-kodene har et hierarkisk forhold.

## Hvem kunngjør?

```{r}
temp = group_by(df_alle, publisert_av) %>%
  summarise(antall = n()) %>%
  arrange(desc(antall))

tabell = slice_max(temp, order_by = antall, n = 20)
knitr::kable(tabell)


```

## Estimert verdi på kontraktene

Forventer topper rundt terskelverdi

```{r}
temp = filter(df_alle, is.na(estimert_totalverdi) == FALSE)

#disse tallene er alt for store. har komma slått feil ut?

```


# FoU-utlysninger mer spesifikt


## Når lyses prosjektene ut?

```{r}
#dato
temp = group_by(df_fou, kunngjoring_dato) %>%
  summarise(antall_kunngjøringer = n())

#blir alt for smått
#ggplot(data = temp) +
#  geom_line(aes(x = kunngjoring_dato, y = antall_kunngjøringer))

#uke
temp = group_by(df_fou, kunngjort_år, kunngjort_uke) %>%
  summarise(antall_kunngjøringer = n())

ggplot(data = temp) +
  geom_point(aes(x = kunngjort_uke, y = antall_kunngjøringer, colour = as.factor(kunngjort_år))) +
  geom_smooth(aes(x = kunngjort_uke, y = antall_kunngjøringer)) +
  scale_x_continuous(breaks = seq(from = 0, to = 52, by = 4), minor_breaks = NULL) +
  labs(x = "Uke", y = "Antall kunngjøringer i uka", colour = "Kunngjort år", title = "Kunngjøringer av FoU-prosjekter på Doffin etter uke", 
       subtitle = "Alle FoU-kunngjøringer 2 siste år")

ggplot(data = temp, aes(x = kunngjort_uke, y = antall_kunngjøringer, colour = as.factor(kunngjort_år))) +
  geom_point() +
  geom_smooth(se = FALSE) +
  scale_x_continuous(breaks = seq(from = 0, to = 52, by = 4), minor_breaks = NULL) +
  scale_y_continuous(limits = c(0, 15)) +
  labs(x = "Uke", y = "Antall kunngjøringer i uka", colour = "Kunngjort år", title = "Kunngjøringer av FoU-prosjekter på Doffin etter uke", 
       subtitle = "Alle FoU-kunngjøringer 2 siste år")


```


## Lengde på frister

```{r}
summary(df_fou$fristlengde)

ggplot(data = df_fou, aes(x = fristlengde)) +
  geom_histogram(binwidth = 1) +
  labs(title = "Tid fra kunngjøring til frist for leveranse", subtitle = "Alle cpv 73000000-utlysninger på doffin fra 17. mars 2020 til 17. mars 2022",
       x = "Antall dager", y = "Antall utlysninger"
       )
```

## Antall oppdrag etter oppdragsgiver (de største )

```{r}
temp = group_by(df_fou, publisert_av) %>%
  summarise(
    antall_oppdrag = n()
  )

summary(temp$antall_oppdrag)

ggplot(data = temp, aes(x = antall_oppdrag)) +
  geom_histogram(binwidth = 1)
  
tabell = slice_max(temp, antall_oppdrag, n = 20)
knitr::kable(tabell)

#og etter år
temp = group_by(df_fou, kunngjort_år, publisert_av) %>%
  summarise(
    antall_oppdrag = n()
  ) %>%
  pivot_wider(names_from = kunngjort_år, values_from = antall_oppdrag)

tabell = slice_max(temp, `2022`, n = 10)
knitr::kable(tabell)



```

## Estimert totalverdi

```{r}
summary(df_fou$estimert_totalverdi)

temp = filter(df_fou, is.na(estimert_totalverdi) == FALSE)

ggplot(data = temp) +
  geom_histogram(aes(x = estimert_totalverdi), binwidth = 500000)
```


