---
title: "Siste aktuelle treff på Doffin"
output:
  html_document:
    df_print: paged
params:
  periode: 7
---



```{r settings, include = FALSE}
#[Todo]
#- Vil lage noe som kan være slik: https://www.reddit.com/r/rstats/comments/7rpm5y/what_is_the_best_way_to_automatically_knit_an/
#- https://bookdown.org/yihui/rmarkdown-cookbook/kable.html#generate-multiple-tables-from-a-for-loop


#bibliotek
library(tidyverse)
library(knitr)
library(kableExtra)
library(rvest)
library(janitor)
library(readxl)
library(lubridate)

tema = theme_set(theme_minimal())

#støttefunksjoner
source("scripts/scraper_functions.R")  

#støttedata
cpv_koder <- read_excel("input/cpv_2008_ver_2013.xlsx", col_types = c("text", "text", "skip")) %>%
  separate(., CODE, into =c("cpv", NA), sep = 8)

#parametre
fradato = format(Sys.Date() - params$periode, "%d.%m.%Y")
tildato = format(Sys.Date(), "%d.%m.%Y")
cpv_oppslag = "73000000+79300000+79400000+98342000"


#andre aktuelle CPV-koder
#73000000 (Forsknings- og utviklingsvirksomhet og tilhørende konsulenttjenester)
  #73200000  -  Konsulentvirksomhet i forbindelse med forskning og utvikling
#75110000 - Allmenne offentlige tjenester
#79300000  -  Markeds- og økonomisk analyse; offentlig meningsmåling og statistikk
       #79310000  -  Market research services
            #79311200  -  Utførelse av undersøkelse
       #79330000  -  Statistiske tjenesteytelser
#79400000  -  Bedriftsrådgivning og administrativ rådgivning og beslektede tjenester
#98342000  -  Arbeidsmiljøtjenester

kunder = c(
  "Arbeids-+og+inkluderingsdepartementet",
  "Kunnskapsdepartementet",
  "Justis-+og+beredskapsdepartementet",
  "Kommunal-+og+distriktsdepartementet",
  "Kultur-+og+likestillingsdepartementet",
  "NAV",
  "%22Barne-,+ungdoms-+og+familiedirektoratet%22",
  "Digitaliseringsdirektoratet",
  "Direktoratet+for+forvaltning+og+økonomistyring+(DFØ)",
  "%22Direktoratet+for+høyere+utdanning+og+kompetanse+(HK-dir)%22",
  "HK-dir",
  "Distriktssenteret",
  "Integrerings-+og+mangfoldsdirektoratet+(IMDi)",
  "Husbanken",
  "Norad",
  "Utdanningsdirektoratet",
  "KS+(Kommunesektorens+organisasjon)",
  "Oslomet",
  "Nasjonalt+organ+for+kvalitet+i+utdanningen+%28NOKUT%29"
)



```


Denne rapporten inneholder kunngjorte konkurranser og andre kunngjøringer fra `r fradato` til `r tildato` for:

CPV-er:

- 73000000 - Forsknings- og utviklingsvirksomhet og tilhørende konsulenttjenester)
- 79300000 - Markeds- og økonomisk analyse; offentlig meningsmåling og statistikk
- 79400000 - Bedriftsrådgivning og administrativ rådgivning og beslektede tjenester
- 98342000 - Arbeidsmiljøtjenester

Et knippe vanlige kunder: 

- Arbeids- og inkluderingsdepartementet,
- Kunnskapsdepartementet
- Justis- og beredskapsdepartementet,
- Kommunal- og distriktsdepartementet,
- Kultur- og likestillingsdepartementet,
- NAV, 
- Barne-, ungdoms- og familiedirektoratet, 
- Digitaliseringsdirektoratet, 
- Direktoratet for forvaltning og økonomistyring (DFØ), 
- Direktoratet for høyere utdanning og kompetanse (HK-dir),
- Distriktssenteret, 
- Integrerings- og mangfoldsdirektoratet (IMDi)
- Husbanken,
- Norad,
- Utdanningsdirektoratet (Udir)
- KS (Kommunesektorens organisasjon)
- Oslomet
- Nasjonalt organ+ for kvalitet i utdanningen (NOKUT)


### Oppsummering av søk

```{r search, echo = FALSE}
#DEL 1 - CPV 73000000

#lager URL for spørring
url = doffin_url_builder(
  NoticeType = "",
  Cpvs = cpv_oppslag, 
  PublishedFromDate = fradato, 
  PublishedToDate = tildato
  )

#henter resultater
resultater = doffin_fetch_results(url)
resultater$`søk` = paste0("cpv: ", cpv_oppslag)
message(paste0("Fant ", nrow(resultater), " for CPV: ", cpv_oppslag))

#DEL 2 - faste kunder


resultater_2 = data.frame()

for(i in 1:length(kunder)){
  url = doffin_url_builder(Query = kunder[i], 
                           NoticeType = "",
                           PublishedFromDate = fradato, 
                           PublishedToDate = tildato)
  temp_resultater = doffin_fetch_results(url)
  if(nrow(temp_resultater) == 0){
    message("ingen funn for ", kunder[i])
  }
  if(nrow(temp_resultater) > 0){
    temp_resultater$`søk` = kunder[i]
    resultater_2 = bind_rows(resultater_2, temp_resultater)
    message("Fant ", nrow(temp_resultater), " fra ", kunder[i])
  }
  Sys.sleep(5)
}

#binder sammen
df = bind_rows(resultater, resultater_2)

#sjekker for duplikater på referansenr
test = get_dupes(df, doffin_referanse)

#hvis duplikater - legg inn en distinct her.
if(nrow(test) > 0){
  df = distinct(df, doffin_referanse, .keep_all = TRUE)
  message("fjernet ", nrow(test), " duplikater")
}

#slår opp ytterligere informasjon om de jeg har
for(i in 1:nrow(df)){
  mer_info <- read_html(paste0("https://doffin.no", df[i,7]))
  temp_cpv = html_element(mer_info, xpath = "//*[@id='notice']/div[3]/div[2]/div[5]/div/span") %>%
    html_text2()
  if(length(temp_cpv) > 0){
    df$cpv[i] = temp_cpv
  }
  if(length(temp_cpv) == 0){
    df$cpv[i] = NA
  }
  temp_beskrivelse = html_element(mer_info, xpath = "//*[@id='notice']/div[3]/div[2]/div[9]/div") %>%
    html_text2()
  if(length(temp_beskrivelse) > 0){
    df$beskrivelse[i] = temp_beskrivelse
  }
  if(length(temp_beskrivelse) == 0){
    df$beskrivelse[i] = NA
  }
  Sys.sleep(5)
}

message("Fant totalt ", nrow(filter(df, kunngjoring_type == "Kunngjøringstype: Kunngjøring av konkurranse")), " kunngjøringer av konkurranser")
message("Fant totalt ", nrow(filter(df, kunngjoring_type != "Kunngjøringstype: Kunngjøring av konkurranse")), " andre kunngjøringer")


#lagrer resultater som data.frame

write_excel_csv2(df, paste0("data/funn_", as.character(Sys.Date()), ".csv"))

#rydder opp, beholder kun df, fn
rm(mer_info, resultater, resultater_2, temp_resultater, test, cpv_oppslag, fradato, i, temp_beskrivelse, temp_cpv, tildato, url)


```



```{r datamunch, include = FALSE}
#her kan en gjøre bearbeiding av dataene

#hekter på beskrivelser av cpv-kodene
df = left_join(df, cpv_koder, by = "cpv")

#velger ut variablene jeg trenger, og gjør labels lesbare, lager en lenke, sorterer etter tilbudsfrist
output = select(df, `Kunngjøringstype` = kunngjoring_type, Prosjektnavn = navn, `Oppdragsgiver` = publisert_av, Kunngjøringsdato = kunngjoring_dato, Tilbudsfrist = tilbudsfrist_dato, CPV = cpv, `CPV-navn` = DA, Lenke = lenke, Beskrivelse = beskrivelse) %>%
  mutate(
    Kunngjøringsdato = str_remove(Kunngjøringsdato, fixed("Kunngjøringsdato: ")),
    Kunngjøringstype = str_remove(Kunngjøringstype, fixed("Kunngjøringstype: ")),
    Lenke = paste0("https://www.doffin.no", Lenke),
    Oppdragsgiver = str_remove(Oppdragsgiver, fixed("\r Publisert av:\r "))
  ) %>%
  arrange(., Tilbudsfrist) 

#splitter i to data.frames.

output_konkurranser = filter(output, Kunngjøringstype == "Kunngjøring av konkurranse")
output_andre = filter(output, Kunngjøringstype != "Kunngjøring av konkurranse")

```

```{r tabell, include = FALSE}
#prøvde å lage en oppsummerende tabell for å erstatte message, men fikk det ikke til å rendre som jeg ville

```


```{r figur, echo = FALSE, message = FALSE}
#figur på antall utlysninger denne uka, opp mot tidligere.

# funn_stort_datasett <- read_delim("data/funn_stort_datasett.csv",
#                                   delim = ";", 
#                                   escape_double = FALSE, 
#                                   col_types = cols(kunngjoring_dato = col_date(format = "%Y-%m-%d"),
#                                                    tilbudsfrist_dato = col_date(format = "%Y-%m-%d"),
#                                                    cpv = col_character()
#                                                    ),
#                                   trim_ws = TRUE)
# 
# temp_df <- read_delim(paste0("data/funn_", as.character(Sys.Date()), ".csv"), delim = ";", escape_double = FALSE, trim_ws = TRUE,
#                       col_types = cols(cpv = col_character()
#                                                    )
#                       ) %>%
#   mutate(
#     kunngjoring_dato = str_remove(kunngjoring_dato, fixed("Kunngjøringsdato: ")),
#     kunngjoring_dato = as.Date(kunngjoring_dato, "%Y-%m-%d"),
#     kunngjoring_type = str_remove(kunngjoring_type, fixed("Kunngjøringstype: ")),
#     doffin_referanse = str_remove(doffin_referanse, fixed("Doffin referanse: ")),
#     publisert_av = str_remove(publisert_av, fixed("\r Publisert av:\r "))
#   ) %>%
#   filter(kunngjoring_type == "Kunngjøring av konkurranse") %>%
#   select(-`søk`)  %>%
#   mutate(
#     kunngjort_uke = week(kunngjoring_dato),
#     kunngjort_år = year(kunngjoring_dato)
#   )
#   
# #legger inn en distinct her, for å hindre duplikater ved flere kjøringer.
# funn_stort_datasett = bind_rows(funn_stort_datasett, temp_df) %>%
#   distinct(doffin_referanse, .keep_all = TRUE)
# 
# #lagrer datasettet
# write_excel_csv2(funn_stort_datasett, "data/funn_stort_datasett.csv")
# 
# temp = group_by(funn_stort_datasett, kunngjort_år, kunngjort_uke) %>%
#   summarise(antall_kunngjøringer = n())
# 
# 
# ggplot() +
#   geom_line(aes(x = kunngjort_uke, y = antall_kunngjøringer, colour = as.factor(kunngjort_år)), data = filter(temp, kunngjort_år == 2022, kunngjort_uke != max(kunngjort_uke))) +
#   geom_smooth(aes(x = kunngjort_uke, y = antall_kunngjøringer, colour = "Trend (2019-2021)"), se = FALSE, 
#               data = filter(temp, kunngjort_år != 2022)) +
#   scale_x_continuous(breaks = seq(from = 0, to = 52, by = 4), minor_breaks = NULL) +
#   labs(x = "Uke", y = "Antall kunngjøringer i uka", colour = "Kunngjort år", title = "Kunngjøringer av FoU-prosjekter+ på Doffin etter uke", 
#        subtitle = "Alle FoU-kunngjøringer(+) fra 2019 til i dag")
# 
# #fjerner det store datasettet fra minnet
# rm(funn_stort_datasett)

```



### Kunngjorte konkurranser siste 7 dager

Kunngjøringer med tidligste tilbudsfrist kommer først.

```{r konkurranser, results='asis', echo = FALSE}


for(i in 1:nrow(output_konkurranser)){
  temp = slice(output_konkurranser, i)
  temp = t(temp)
  cat("\n Funn nr. ", i, "\n" )
  print(kable(temp, "html", escape = FALSE) %>% kable_styling(bootstrap_options = c("hover", "condensed")))
  cat("  \n  ")
}
```

### Andre kunngjøringer siste 7 dager

Kunngjøringer med tidligste tilbudsfrist kommer først.

```{r andre, results='asis', echo = FALSE}


for(i in 1:nrow(output_andre)){
  temp = slice(output_andre, i)
  temp = t(temp)
  cat("\n Funn nr. ", i, "\n" )
  print(kable(temp, "html", escape = FALSE) %>% kable_styling(bootstrap_options = c("hover", "condensed")))
  cat("  \n  ")
}

